【裁判字號】    89,訴,2847
【裁判日期】    891227
【裁判案由】    毒品危害防制條例
【裁判全文】
臺灣高雄地方法院刑事判決                        八十九年度訴字第二八四七號
    公  訴  人  臺灣高雄地方法院檢察署檢察官
    被      告  甲○○
右列被告因毒品危害防制條例案件，經檢察官提起公訴（八十九年度毒偵字第六二六
一號），本院判決如左：
    主  文
甲○○施用第一級毒品，處有期徒刑捌月。
    事  實
一、甲○○曾於七十八年間因盜匪案，經法院判處有期徒刑十二年確定，經送監執行
    ，於八十四年八月一日假釋出監，仍在假釋期間，猶不知謹言慎行。且前因施用
    毒品案件，經依本院八十八年度毒聲字第六０五一號裁定送觀察、勒戒後，認無
    繼續施用毒品之傾向，由臺灣高雄地方法院檢察署檢察官於民國八十八年九月二
    十日以八十八年度毒偵字第五六一號不起訴處分確定。詎甲○○仍未戒除對毒品
    之心理依賴，復於八十九年八月十九日十九時五十五分經警查獲採尿前回溯二十
    四小時內之某時點，在高雄市區某處以將第一級毒品海洛因摻入香煙點燃吸食之
    方式，施用第一毒品海洛因。嗣於八十九年八月十九日十四時五十分許在高雄市
    新興區○○路與五福路口附近經警盤查後，採尿送驗而查獲。嗣經依本院以八十
    八年度毒聲字第六０五一號裁定送勒戒處所觀察、勒戒後，經台灣高雄看守所附
    設勒戒處所評定有繼續施用毒品傾向。
二、案經高雄市政府警察局報請台灣高雄地方法院檢察署檢察官偵查起訴。
    理  由
一、訊據被告甲○○坦承右揭施用第一級毒品海洛因之犯行，且被告為警所採之尿液
    經送高雄市政府衛生局檢驗結果呈嗎啡陽性反應，有該局出具之尿液檢驗成績書
    一份附卷可稽。按人體投與海洛因後，迅速水解轉變為嗎啡，再循嗎啡之代途徑
    ，排出體外，百分之五十以上於八小時內，自尿液中排出，百分之九十於十四小
    時內，自尿液中排出，採樣應於投與嗎啡二十四小時內進行為宜；此經行政院衛
    生署藥物食品檢驗局以（八○）藥檢壹字第○五六九五四號函說明綦詳，而被告
    雖供稱其僅施用一次毒品，時間約在八十九年八月十五日至八月十七日之間，惟
    依前述函意見被告施用毒品之時間應係在採尿時間（八十九年八月十九日十九
    時五十五分許）向前回溯二十四小時內之某時最有可能。又查，被告前因施用毒
    品案件，經依本院八十八年度毒聲字第六０五一號裁定送觀察、勒戒後，認無繼
    續施用毒品之傾向，由臺灣高雄地方法院檢察署檢察官於八十八年九月二十日以
    八十八年度毒偵字第五六一號不起訴處分確定，業經本院訊明並載明筆錄在卷，
    復有該不起訴處分書附卷足稽。其於不起訴處分後五年以內再犯毒品危害防制條
    例第十條施用毒品之罪，經裁定送觀察勒戒，認有繼續施用毒品傾向，此有本院
    以八十九年度毒聲字第七九三０號裁定及臺灣高雄看守所附設勒戒處所八十九年
    十一月三日高所坤戒勒字第四九一五號函送之證明書一份可參。綜上所述，本件
    罪証明確，被告犯行己堪認定。
二、查海洛因係毒品危害防制條例第二條第二項第一款所稱之第一級毒品，核被告甲
    ○○施用海洛因之行為，係犯該例第十條第一項之施用第一級毒品罪。被告持有
    海洛因後，進而施用，其持有之低度行為應為施用之高度行為所吸收不另論罪。
    爰審酌被告素行不良，已有盜匪案之前科紀錄，有台灣高等法院全國前案紀錄表
    在卷可稽。且前曾因施用毒品，經檢察官送觀察、勒戒後無繼續施用傾向為不起
    訴處分確定後，仍不知悔改警惕，猶繼續施用毒品，本不宜寬貸，惟施用毒品乃
    自戕之病態行為，及對社會危害性非鉅等一切情狀，量處如主文所示之刑。
三、公訴意旨另以：被告甲○○基於概括犯意，自八十九年八月十五日起至八十九年
    八月十七日止連續在高雄市不特定地點施用第一級毒品海洛因多次，認被告除有
    本件前開論罪科部分之施用毒品犯行外，另連續有施用毒品之犯行等語。惟按犯
    罪事實應依證據認定之，無證據不得推定其犯罪事實，又不能證明被告犯罪者，
    應諭知無罪之判決，刑事訴訟法第一百五十四條、第三百零一條第一項定有明文
    。所謂證據，須適於為被告犯罪事實之證明者，始得採為斷罪資料，如未能發現
    相當證據，或證據不足以證明，自不能以推測或擬制之方法，以為裁判基礎，最
    高法院五十三年台上字第二七五○號及四十年台上字第八十六號判例可資。查本
    件被告固經採尿送驗結果有施用第一級毒品海洛因之反應，惟此僅能証明被告有
    於前揭時間施用第一級毒品一次之犯行，而被告亦否認有除前揭施用毒品以外之
    連續施用毒品犯行，此外，復查無其他証據足証被告有連續施用毒品之犯行，惟
    公訴人亦認此部分與前揭論罪科刑部分之事實係連續犯屬裁判上一罪關係，爰不
    另為無罪之諭知，併明之。
據上論斷，應依刑事訴訟法第二百九十九條第一項前段、毒品危害防制條例第十條第
一項，判決如主文。
本案經檢察官呂幸玲到庭執行職務。
中      華      民      國      八十九    年    十二    月    二十七    日
                                  臺灣高雄地方法院刑事第六庭
                                              法  官 莊崑山
右正本證明與原本無異。
如不服本判決，應於判決送達後十日內，向本院提出上訴狀。
                                              書記官 龔  能
中      華      民      國      八十九    年    十二    月    二十七    日
附錄本件論罪條文：毒品危害防制條例第十條第一項
施用第一級毒品者，處六月以上五年以下有期徒刑。


司法院資訊處製作；財團法人民間司法改革基金會備份。
